ACORDAO-COMPLETO-2365101

ACÓRDÃO 1810/2019 ATA 28/2019 - PLENÁRIO

VISTOS, relatados e discutidos estes autos referentes à Solicitação formulada pelo Ministro de Estado da Cidadania visando à prorrogação de prazo para encaminhamento de processos de Tomadas de Contas Especiais ao Tribunal de Contas da União. 
ACORDAM os Ministros do Tribunal de Contas da União, reunidos em sessão do Plenário, ante as razões expostas pelo Relator, em:
9.1. conhecer da presente Solicitação, com base no art. 11, § 2º, da IN/TCU 71/2012, e prorrogar até 31/12/2019 o prazo para que o Ministério da Cidadania encaminhe ao TCU os trinta processos relacionados no anexo do Ofício 354/2019/GM/MC;
9.2. dar ciência deste Acórdão ao requerente;
9.3. arquivar estes autos.

Solicitação de prorrogação de prazo para encaminhamento ao TCU de trinta processos relacionados de tomada de contas especial.

Ministério da Cidadania.

3. Interessado: Ministério da Cidadania.

13.1. Ministros presentes: José Mucio Monteiro (Presidente), Walton Alencar Rodrigues, Benjamin Zymler, Raimundo Carreiro, Ana Arraes, Bruno Dantas e Vital do Rêgo.
13.2. Ministros-Substitutos convocados: Augusto Sherman Cavalcanti e Marcos Bemquerer Costa (Relator).
13.3. Ministros-Substitutos presentes: André Luís de Carvalho e Weder de Oliveira.

MARCOS BEMQUERER

Trata-se da solicitação de prorrogação de prazo para encaminhamento de processos de Tomadas de Contas Especiais ao Tribunal de Contas da União formulada pelo Ministro de Estado da Cidadania, o qual requer a dilação até 31/12/2019 referente à remessa de trinta processos relacionados no anexo do Ofício 354/2019/GM/MC (peça 2) . 
2.	Transcrevo, a seguir, excerto da instrução elaborada no âmbito da Secretaria de Controle Externo de Tomada de Contas Especial – SecexTCE, em que o pedido foi assim examinado (peça 3) : 
“2. De acordo com o art. 19-A da IN/TCU 71/2012, foi estabelecida a data limite de 1º de dezembro de 2018 para encaminhar, ao Tribunal de Contas da União, as tomadas de contas especiais, nos casos exigidos pela legislação, cujas datas de início de contagem, na forma dos artigos 4º, § 1º, 11 e 13, são anteriores a 12 de dezembro de 2016, data da publicação da IN/TCU 76/2016, aplicando-se o disposto no art. 12 às hipóteses de descumprimento do citado prazo, inclusive no tocante às sanções a serem impostas aos responsáveis.
3. No caso concreto, verifica-se que, embora o prazo estabelecido no 19-A, da IN/TCU 71/2012, esteja expirado, o órgão está adotando providências necessárias para cumprir o comando da norma emitida pelo Tribunal de Contas da União.
4. No caso concreto, o Ministério da Cidadania informa que a Coordenação de Prestação de Contas - CPCON possui apenas 2 servidores, sendo um efetivo e o outro temporário, ainda em treinamento.
5. Esse reduzido quantitativo de servidores ocasionou o atraso na instauração das tomadas de contas especiais.
 (...) 
7. Como já asseverado no juízo de admissibilidade, a justificativa apresentada confere plausibilidade ao pedido de fundo contido nesta solicitação. Portanto, é possível a invocação dos princípios do formalismo moderado e da razoabilidade, para conhecer desta Solicitação e conceder a dilação de prazo por um período até 31/12/2019.
8. Tendo em vista se tratar de proposta de prorrogação de prazo fixado em norma baixada pelo Tribunal, qual seja, o art. 19-A, da IN/TCU 71/2012, o processo deve, necessariamente, ser encaminhado ao Gabinete do Relator, uma vez que não se trata de matéria passível de ser deliberada no âmbito da Unidade Técnica.
9. Em face do exposto, submetemos o processo à consideração superior para, na sequência, ser encaminhado ao Gabinete do Relator, Excelentíssimo Senhor Ministro-Substituto Marcos Bemquerer Costa, com as seguintes propostas:
a) conhecer desta solicitação, para, no mérito considerá-la procedente;
b) deferir o pedido de prorrogação de prazo a que se refere o art. 19-A, da IN/TCU 71/2012, para 31/12/2019, exclusivamente para os processos sob a responsabilidade do Ministério da Cidadania, relacionados no Ofício 354/2019/GM/MC;
c) informar, por meio de Aviso a ser expedido pela Presidência do Tribunal, ao Ministro de Estado da Cidadania, sobre a decisão que vier a ser adotada em relação ao seu pleito; e
d) encerrar o presente processo, após a realização da notificação, tendo em vista o disposto no art. 169, inciso V, do RI/TCU.”
	É o Relatório.

não há.

Não atuou.

SOLICITAÇÃO DE PRORROGAÇÃO DE PRAZO PARA ENTREGA DE PROCESSOS DE TOMADAS DE CONTAS ESPECIAIS AO TCU. ACOLHIMENTO DAS JUSTIFICATIVAS, DEFERIMENTO.

SOLICITAÇÃO (SOLI)

Secretaria de Controle Externo de Tomada de Contas Especial - SecexTCE.

Trago à apreciação deste Colegiado Solicitação formulada pelo Ministério da Cidadania visando à prorrogação de prazo para encaminhamento ao TCU de trinta processos de Tomadas de Contas Especiais, relacionados no anexo do Ofício 354/2019/GM/MC (peça 2) . 
2.	O requerente justifica seu pedido diante da escassez de servidores que atuavam na Coordenação de Prestação de Contas, o que teria ocasionado o atraso na instauração das tomadas de contas especiais e, consequentemente, na remessa dos aludidos processos ao TCU. 
3.	Conforme disposições do art. 19-A da Instrução Normativa/TCU 71/2012, foi estabelecida a data limite de 1º de dezembro de 2018 para encaminhar, ao Tribunal de Contas da União, as tomadas de contas especiais, nos casos exigidos pela legislação, cujas datas de início de contagem, na forma dos arts. 4º, § 1º, 11 e 13, são anteriores a 12 de dezembro de 2016, data da publicação da IN/TCU 76/2016, aplicando-se o disposto no art. 12 às hipóteses de descumprimento do citado prazo, inclusive no tocante às sanções a serem impostas aos responsáveis.
4.	Não obstante a inobservância do prazo normativo de 1º/12/2018, destaco que o aludido órgão ministerial tem adotado as medidas necessárias no sentido de concluir a instauração/instrução dos trinta processos relacionados no anexo do Ofício 354/2019/GM/MC para remetê-los ao TCU, otimizando o uso de seus recursos a fim de superar as deficiências enfrentadas, inclusive as de pessoal.
5.	Anoto ainda que a relação dos trinta processos objeto desta Solicitação consiste num subconjunto do rol de processos de que trata a Solicitação do TC Processo 019.309/2019-8, a qual também submeto à apreciação nesta sessão colegiada. 
6.	Assim, considerando as justificativas apresentadas pelo requerente e sobretudo o esforço do aludido órgão ministerial para dar pleno atendimento às normas do TCU, cabe conhecer a presente solicitação, com base no art. 11, § 2º, da IN/TCU 71/2012 e deferir a prorrogação de prazo para encaminhamento dos trinta processos de Tomada de Contas Especial ao Tribunal até 31/12/2019, nos termos do pedido formulado.
	Ante o exposto, acolho a proposta feita pela SecexTCE no sentido do deferimento da dilação de prazo solicitada e voto por que seja adotada a deliberação que ora submeto a este Colegiado.
	
	T.C.U., Sala das Sessões, em 31 de julho de 2019.  
MARCOS BEMQUERER COSTA
Relator